【裁判字號】    97,訴,2594
【裁判日期】    971014
【裁判案由】    違反毒品危害防制條例
【裁判全文】
臺灣彰化地方法院刑事判決              97年度訴字第2594號
公  訴  人  臺灣彰化地方法院檢察署檢察官
被      告  甲○○
                      號
上列被告因違反毒品危害防制條例案件，經檢察官提起公訴（九
十七年度毒偵字第二七三○、三三八四號），本院依簡式審判程
序判決如下：
    主  文
甲○○施用第一級毒品，處有期徒刑陸月，扣案之海洛因包（
海洛因驗餘淨重合計零點壹貳伍公克）均沒收銷燬之；又施用
第二級毒品，處有期徒刑肆月。應執行有期徒刑玖月，扣案之海
洛因包（海洛因驗餘淨重合計零點壹貳伍公克）均沒收銷燬
之。
    事  實
一、甲○○前因施用毒品案件，經本院以九十二年度毒聲字第一
    六六號裁定送觀察、勒戒後，認有繼續施用毒品之傾向，再
    經本院以九十二年度毒聲字第六二二號裁定送強制戒治，嗣
    經戒治所評定合格，認無繼續戒治之必要，由本院以九十二
    年度毒聲字第二二六五號裁定停止戒治，於民國九十二年十
    一月十九日停止戒治，所餘戒治期間付保護管束，並於九十
    三年三月十日（起訴書誤載為九十二年十一月十九日）因保
    護管束期滿未經撤銷停止戒治，而執行完畢，並經臺灣彰化
    地方法院檢察署檢察官以九十三年度戒毒偵字第一二六、一
    二七號為不起訴處分確定。詎甲○○於前開強制戒治執行完
    畢後五年內，仍不知悔改，復基於施用第二級毒品甲基安非
    他命之犯意，於九十七年六月二十三日晚上九時許，在其友
    人藍銘祥位於彰化縣二水鄉○○村○○路二一號住處內，以
    將第二級毒品甲基安非他命置於玻璃球管內用火燒烤而吸其
    煙霧之方式，施用第二級毒品甲基安非他命一次；另基於施
    用第一級毒品海洛因之犯意，於九十七年六月二十五日下午
    三時許，在彰化縣二水鄉○○村○○路旁，以將第一級毒品
    海洛因摻入香菸點燃抽吸之方式，施用第一級毒品海洛因一
    次。嗣於九十七年六月二十五日晚上八時四十二分許，為警
    持本院核發之搜索票至其友人藍銘祥上開住處搜索，於未被
    有偵查犯罪職權之機關或公務員發覺其犯罪前，主動向前來
    搜索藍銘祥之彰化縣警察局田中分局二水分駐所警員表示其
    上開施用第一級毒品海洛因之犯行，並交出而扣得第一級毒
    品海洛因三包（海洛因驗餘淨重合計○點三一二五公克）；
    復經警將所採集之尿液送驗，結果呈嗎啡、甲基安非他命陽
    性反應，而另查悉其上開施用第二級毒品甲基安非他命之犯
    行。
二、案經彰化縣警察局田中分局報告臺灣彰化地方法院檢察署檢
    察官偵查起訴。
    理  由
一、按除被告所犯為死刑、無期徒刑、最輕本刑為三年以上有期
    徒刑之罪或高等法院管轄第一審案件者外，於刑事訴訟法第
    二百七十三條第一項程序進行中，被告先就被訴事實為有罪
    之陳述時，審判長得告知被告簡式審判程序之旨，並聽取當
    事人、代理人、辯護人及輔佐人之意見後，裁定進行簡式審
    判程序；除簡式審判程序、簡易程序及第三百七十六條第一
    款、第二款所列之罪之案件外，第一審應行合議審判；刑事
    訴訟法第二百七十三條之一第一項、第二百八十四條之一分
    別定有明文。本件被告甲○○所犯係死刑、無期徒刑、最輕
    本刑為三年以上有期徒刑或高等法院管轄第一審案件以外之
    罪，且於本院行準備程序時就被訴事實為有罪之陳述，經受
    命法官告知簡式審判程序之旨，並聽取公訴人、被告之意見
    後，本院合議庭認無不得或不宜改依簡式審判程序進行之處
    ，經評議結果，裁定改由受命法官獨任行簡式審判程序，合
    先敘明。
二、訊據被告甲○○對於上開施用第一級毒品海洛因、第二級毒
    品甲基安非他命之犯行，均坦承不諱，且其於九十七年六月
    二十五日自首後，經警採其尿液送驗，結果呈嗎啡、甲基安
    非他命陽性反應，此有尿液代號與真實姓名對照認證單、詮
    昕科技股份有限公司濫用藥物尿液檢驗報告各一紙在卷可稽
    ，再扣案之白粉三包，經送行政院衛生署草屯療養院鑑定結
    果，均含海洛因成分，海洛因送驗淨重合計○點三二九九公
    克、驗餘淨重合計○點三一二五公克，此有行政院衛生署草
    屯療養院草療鑑字第○九七○○○六○五○號鑑定書一紙在
    卷可考，復有照片一幀附卷為證，以及第一級毒品海洛因三
    包扣案為憑，足徵被告之自白確與事實相符。又被告前因施
    用毒品案件，經本院以九十二年度毒聲字第一六六號裁定送
    觀察、勒戒後，認有繼續施用毒品之傾向，再經本院以九十
    二年度毒聲字第六二二號裁定送強制戒治，嗣經戒治所評定
    合格，認無繼續戒治之必要，由本院以九十二年度毒聲字第
    二二六五號裁定停止戒治，於九十二年十一月十九日停止戒
    治，所餘戒治期間付保護管束，並於九十三年三月十日因保
    護管束期滿未經撤銷停止戒治，而執行完畢，此有臺灣彰化
    地方法院檢察署刑案資料查註紀錄表及臺灣高等法院被告前
    案紀錄表各一份在卷可考。被告於九十三年三月十日強制戒
    治執行完畢後，五年內再犯本件施用第一級毒品、第二級毒
    品之犯行，依毒品危害防制條例第二十三條第二項規定，自
    應依法論科。本件事證明確，被告施用第一級毒品海洛因、
    第二級毒品甲基安非他命之犯行，均堪認定。
三、核被告所為，分別係犯毒品危害防制條例第十條第一項之施
    用第一級毒品罪、同條第二項之施用第二級毒品罪。被告為
    施用第一級毒品、第二級毒品，而持有各該級毒品，其持有
    之低度行為，應各為施用之高度行為所吸收，均不另論罪。
    再被告所犯上開二罪，係犯意各別、行為互殊，應予分論併
    罰。又被告於為本件施用第一級毒品之犯行後，係在未被有
    偵查犯罪職權之機關或公務員發覺其犯罪前，即主動向前來
    搜索其友人藍銘祥之彰化縣警察局田中分局二水分駐所警員
    表示其施用第一級毒品海洛因之犯行，而自首接受裁判，此
    有警詢筆錄一份在卷可佐，爰依刑法第六十二條前段規定，
    就其施用第一級毒品之犯行部分，減輕其刑。爰審酌被告曾
    因施用毒品經送觀察、勒戒、強制戒治，仍未能戒斷，顯然
    未能善體國家設置觀察、勒戒、強制戒治機構，協助毒品施
    用者戒除毒癮之良法美意，及其犯罪之動機、目的、生活狀
    況、智識程度、所生危害，暨犯罪後坦承犯行，態度尚屬良
    好等一切情狀，分別量處如主文所示之刑，並定其應執行之
    刑。扣案之海洛因三包（海洛因驗餘淨重合計○點三一二五
    公克），為毒品危害防制條例第二條第二項第一款所稱之第
    一級毒品，均應依同條例第十八條第一項前段規定，沒收銷
    燬之。
據上論斷，應依刑事訴訟法第二百七十三條之一第一項、第二百
九十九條第一項前段，毒品危害防制條例第十條第一項、第二項
、第十八條第一項前段，刑法第十一條前段、第六十二條前段、
第五十一條第五款，判決如主文。
本案經檢察官林子翔到庭執行職務。
中    華    民    國    97    年    10    月    14    日
                        刑事第六庭    法  官  鄭舜元
以上正本證明與原本無異。
如不服本判決，應於判決送達後10日內，向本院提出上訴書狀，
上訴書狀應「敘述具體上訴理由」，並按他造當事人之人數附繕
本。「切勿逕送上級法院」。
中    華    民    國    97    年    10    月    14    日
                                      書記官  陳秀香
附錄：論罪科刑法條：
毒品危害防制條例第十條：
施用第一級毒品者，處六月以上五年以下有期徒刑。
施用第二級毒品者，處三年以下有期徒刑。


司法院資訊處製作；財團法人民間司法改革基金會備份。
